# 重要性

提问人：zhs7403 时间：2022-06-20 10:44:52
错报金额不大但在盈亏临界点上，是重大但不广泛发表保留意见还是否定？

回答人：chenyiwei
如果涉及由盈变亏的性质改变，则其影响具备广泛性，应对此发表否定意见。
参考：《中国注册会计师审计准则问题解答第 16 号——审计报告中的非无保留意见》之“三、注册会计师如何判断错报对财务报表的影响或未发现的错报（如存在）对财务报表可能产生的影响是否重大以及是否具有广泛性？”。